臺灣宜蘭地方法院民事裁定
109年度重訴字第62號
上  訴  人
即  原  告  許朱雯玉
訴訟代理人  許銘發  
視同上訴人
即  原  告  許朱玉女
            朱俊榮  
            朱家弘  

            朱育慧  
            朱育婷  
被  上訴人
即  被  告  朱朝進  

            朱秀珠  
            朱文章  
上列當事人間請求所有權移轉登記等事件，上訴人對於民國111
年4月21日本院第一審判決提起上訴，本院裁定如下：
    主      文
上訴人應於本裁定送達七日內，繳納上訴裁判費新臺幣壹拾玖萬
柒仟柒佰捌拾肆元，逾期不補正，即駁回其上訴。
    理      由
一、按訴訟標的之價額，由法院核定；核定訴訟標的之價額，以
    起訴時之交易價額為準；無交易價額者，以原告就訴訟標的
    所有之利益為準；向第二審法院上訴，依第77條之13及第77
    條之14規定，加徵裁判費10分之5，民事訴訟法第77條之1第
    1項、第2項、第77條之16第1項前段分別定有明文。次按以
    一訴主張數項標的者，其價額合併計算之。但所主張之數項
    標的互相競合或應為選擇者，其訴訟標的價額，應依其中價
    額最高者定之，民事訴訟法第77條之2第1項亦有明定。又債
    權人行使撤銷權之目的，在使其債權獲得清償，故應以債權
    人因撤銷權之行使所受利益為準，原則上以債權人主張之債
    權額，計算其訴訟標的價額；但被撤銷法律行為標的之價額
    低於債權人主張之債權額時，則以該被撤銷法律行為標的之
    價額計算（最高法院97年度第1次民事庭會議參照）。末按
    上訴不合程式或有其他不合法之情形而可以補正者，原第一
    審法院應定期間命其補正，如不於期間內補正，應以裁定駁
    回之，民事訴訟法第442條第2項亦定有明文。
二、查本件上訴人於法定期間內提起上訴，未據繳納第二審裁判
    費。本件上訴人上訴聲明如附表一所示，上訴人之先位、備
    位及再備位聲明，均係依民法第226條請求給付不能之損害
    賠償新臺幣（下同）6,805,169元，及依民法第244條第1、4
    項規定請求撤銷被告間之無償行為並請求回復原狀，經核均
    係以一訴主張數項標的，其價額應合併計算。又上開聲明被
    撤銷法律行為標的之價額依序為13,610,338元、6,805,169
    元、6,805,169元（計算詳如附表三），均未低於上訴人即
    債權人主張之債權額6,805,169元，揆諸前揭說明，應以上
    訴人主張之債權額為準。是上訴人之先位、備位及再備位聲
    明訴訟標的價額均核定為13,610,338元（計算式：請求損害
    賠償金額6,805,169元＋上訴人主張之債權額6,805,169元）
    。又上訴人第三備位聲明請求侵權行為損害賠償金額為6,80
    5,169元，與先位、備位、再備位聲明間互相競合或應為選
    擇，揆諸前揭規定，其訴訟標的價額應依其中價額最高者定
    之，是本件訴訟標的價額核定為13,610,338元，應徵第二審
    裁判費197,784元，未據上訴人繳納。茲依民事訴訟法第442
    條第2項規定，限上訴人於本裁定送達後7日內向本院補繳，
    逾期未補繳即駁回其上訴。
三、爰裁定如主文。
中　　華　　民　　國　　111 　年　　5 　　月　　18　　日
                  民事庭  法　官  謝佩玲
以上正本係照原本作成。
如不服本裁定關於核定訴訟標的價額部分，應於送達後10日內向
本院提出抗告狀，並繳納抗告費新臺幣1,000元；其餘關於核定
訴訟標的金額及命補繳裁判費部分，不得抗告。
中　　華　　民　　國　　111 　年　　5 　　月　　19　　日
                          書記官　黃家麟
附表一：上訴聲明
一、先位聲明：
㈠、原判決廢棄。
㈡、被上訴人朱朝進應給付新臺幣（下同）6,805,169及自民國10
    9年2月18日起至清償日止，按年息5％計算之利息予如附表二
    所示被繼承人朱來傳之全體繼承人公同共有。
㈢、被上訴人朱秀珠、朱朝進間就如附表三編號1、2所示土地，
    於108年8月24日所為之買賣債權行為，暨以買賣為原因於10
    8年9月18日所為之所有權移轉登記物權行為，均應予撤銷。
    被上訴人朱朝進、朱文章間就如附表三編號3、4所示土地，
    於108年8月24日所為之贈與債權行為，暨以贈與為原因於10
    8年9月18日所為之所有權移轉登記物權行為，均應予撤銷。
㈣、被上訴人朱秀珠應將如附表三編號1、2所示土地，於108年9
    月18日以買賣為登記原因（原因發生日期：108年8月24日）
    所為之所有權移轉登記予以塗銷，並回復登記為被上訴人朱
    朝進所有。被上訴人朱文章應將如附表三編號3、4所示土地
    ，於108年9月18日以贈與為登記原因（原因發生日期：108
    年8月24日）所為之所有權移轉登記予以塗銷，並回復登記
    為被上訴人朱朝進所有。
二、備位聲明:
㈠、原判決廢棄。
㈡、被上訴人朱朝進應給付6,805,169元，及自109年2月18日起至
    清償日止，按年息5％計算之利息予如附表二所示被繼承人朱
    來傳之全體繼承人公同共有。
㈢、被上訴人朱秀珠、朱朝進間就如附表三編號1、2所示土地，
    於108年8月24日所為之買賣債權行為，暨以買賣為原因於10
    8年9月18日所為之所有權移轉登記物權行為，均應予撤銷。
㈣、被上訴人朱秀珠應將如附表三編號1、2所示土地，於108年9
    月18日以買賣為登記原因（原因發生日期：108年8月24日）
    所為之所有權移轉登記予以塗銷，並回復登記為被上訴人朱
    朝進所有。
三、再備位聲明：
㈠、原判決廢棄。
㈡、被上訴人朱朝進應給付6,805,169元,及自109年2月18日起至
    清償日止,按年息5％計算之利息予如附表二所示被繼承人朱
    來傳之全體繼承人公同共有。
㈢、被上訴人朱朝進、朱文章間就如附表三編號3、4所示土地，
    於108年8月24日所為之贈與債權行為，暨以贈與為原因於10
    8年9月18日所為之所有權移轉登記物權行為，均應予撤銷。
㈣、被上訴人朱文章應將如附表三編號3、4所示土地，於108年9
    月18日以贈與為登記原因（原因發生日期：108年8月24日）
    所為之所有權移轉登記予以塗銷，並回復登記為被上訴人朱
    朝進所有。
四、第三備位聲明：
㈠、原判決廢棄。
㈡、被上訴人朱朝進、朱秀珠及朱文章應連帶給付6,805,169元，
    及自109年2月18日起至清償日止，按年息5％計算之利息予如
    附表二所示被繼承人朱來傳之全體繼承人公同共有。

附表二：
被繼承人朱來傳之全體繼承人： 許朱雯玉、許朱玉女、朱秀珠、朱俊榮、朱家弘、朱育慧、朱育婷 

附表三：
編號 土地地號 所有人 面積 （㎡） 109年公告現值（元/㎡） 權利範圍 標的價額（元以下四捨五入） 1 宜蘭縣○○鄉○○段000地號土地 朱秀珠 6,041.64 1,400 2分之1 4,229,148元 2 宜蘭縣○○鄉○○段000地號土地 朱秀珠 3,680.03 1,400 2分之1 2,576,021元 小計：      6,805,169元 3 宜蘭縣○○鄉○○段000地號土地 朱文章 6,041.64 1,400 2分之1 4,229,148元 4 宜蘭縣○○鄉○○段000地號土地 朱文章 3,680.03 1,400 2分之1 2,576,021元 小計：      6,805,169元 上開土地價額總計：      13,610,338元